臺灣高雄地方法院刑事判決　　　　　　　 94年度易字第554號
公　訴　人　臺灣高雄地方法院檢察署檢察官
被　　　告　甲○○
被　　　告　李丙○○
被　　　告　丁○○　男　50歲.
上列被告等因賭博案件，經檢察官提起公訴（93年度偵字第4219
號），被告等於本院準備程序進行中，就被訴事實為有罪之陳述
，經本院告知簡式審判程序意旨，並聽取公訴人及被告等之意見
後，合議裁定由受命法官獨任進行簡式審判程序審理，本院判決
如下：
    主  文
甲○○、丁○○共同連續意圖營利，聚眾賭博，各處有期徒刑陸
月，如易科罰金，各以參佰元折算壹日。扣案如附表所示之物，
均沒收。
李丙○○共同連續意圖營利，聚眾賭博，處有期徒刑伍月，如易
科罰金，以參佰元折算壹日。扣案如附表所示之物，均沒收。
    事  實
　　　 犯罪事實
一、甲○○、丁○○、丙○○前於民國92年6 月間某日起至同年
    10月21日晚間18時45分許止，因共同連續意圖營利，聚眾賭
    博，經本院於93年1 月16日，以92年度簡字第5289號判決判
    處，丁○○處有期徒刑5 月，如易科罰金，以300 元折算1
    日；甲○○、丙○○各處有期徒刑3 月，如易科罰金，均以
    300 折算壹日（未構成累犯）。竟仍不知悔改，甲○○復另
    行基於意圖營利之概括犯意，自93年1 月20日起，由甲○○
    先後多次向不知情之曾嘉雄商借渠所有位於高雄縣仁武鄉○○○街46號住宅之公眾得出入之場所，並以電話號碼（07）
    0000000 號及其他不詳號碼之電話及傳真機為聯絡工具，聚
    集不特定多數人以簽選號碼下注之方式賭博財物，而經營俗
    稱「六合彩」之賭局。丁○○亦另行起意，自93年1 月20日
    起，未收薪資協助甲○○整理、製作簽賭單、帳單。甲○○
    並自93年1 月中旬某日起，以每期新臺幣（下同）500 元之
    代價僱用丙○○（亦另行起意），共同基於意圖營利之概括
    犯意，由甲○○負責全般簽賭事務，丁○○及丙○○則分別
    負責接聽賭客簽選號碼之電話、傳真以及整理、製作簽賭單
    、帳單等工作而行為分擔，彙集賭客簽單後再轉予甲○○，
    聚集不特定之多數人，以猜號核對香港政府發行每星期二、
    四開獎之六合彩中獎號碼或重新編組之號碼為依據決定輸贏
    ，約定每簽一支「二星」、「三星」、「台號」及「特尾」
    賭金，分別為60元、65元、80元或70元不等，甲○○自每支
    簽注金中抽取2 角至2 元不等之金額，賭客如簽中可贏得獎
    金，賭客如未簽中則賭資歸甲○○所有，以此方式賭博財物
    ，甲○○、丁○○、丙○○均恃此經營六合彩賭博維生，並
    以之為常業。迄於同年2 月19日晚間7 時25分許，為警在上
    址持搜索票查獲，並扣得甲○○所有而供本件犯罪所用如附
    表所示之物（林淑範另經臺灣高雄地方法院檢察署檢察官為
    不起訴處分在案）。
二、案經高雄縣政府警察局仁武分局報告臺灣高雄地方法院檢察
    署檢察官偵查後起訴。
    理  由
一、本件被告甲○○、李丙○○、丁○○所犯為死刑、無期徒刑
    或最輕本刑為3 年以上有期徒刑以外之罪，其等於準備程序
    中就被訴事實為有罪之陳述，經法官告知簡式審判程序之旨
    ，並聽取公訴人之意見後，爰依刑事訴訟法第273 條之1 第
    1 項規定，由受命法官獨任進行簡式審判程序，合先敘明。
二、右揭犯罪事實，業據被告甲○○、丁○○、李丙○○於警詢
    、偵查中及本院審理時坦承不諱，且有證人即同案被告林淑
    範於警詢及偵查中陳述明確（林淑範另經臺灣高雄地方法院
    檢察署檢察官為不起訴處分在案），且有傳真機7 台、對牌
    錄音機2 台、對牌錄音帶2 捲、計算機3 台、本日簽單149
    張等物扣案足稽，復有高雄縣政府警察局搜索扣押筆錄、扣
    押物品目錄表、查獲現場錄影光碟1 張、及錄影光碟擷取照
    片6 張在卷可考，足見被告甲○○等3 人之自白與犯罪事實
    相符，堪以採信，其等之賭博犯行，洵堪認定。
三、查高雄縣仁武鄉○○○街四十六號雖係不知情之曾嘉雄所有
　  之住宅，業據被告甲○○供明在卷，惟既供不特定之多數人
　  出入簽賭，自屬公眾得出入之場所。核被告甲○○、李丙○○、丁○○等三人意圖營利提供場所聚眾賭博，均係犯刑法
    第268 條之意圖營利供給賭博場所及意圖營利聚眾賭博罪；
    又被告等三人共同自每支簽注金中抽取2 角至2 元不等之金
    額，恃經營六合彩賭博維生，均係犯刑法第267 條常業賭博
    罪。又被告等三人就上述犯行間，均有犯意聯絡及行為分擔
    ，皆為共同正犯。又被告等三人先後多次意圖營利供給賭博
    場所、意圖營利聚眾賭博犯行，時間緊接、手法相同，均觸
    犯構成要件相同之罪名，顯均係基於概括犯意為之，均為連
    續犯，均應依刑法第56條之規定論以一罪，並依法加重其刑
    。又被告等三人所犯上述意圖營利供給賭博場所、意圖營利
    聚眾賭博及常業賭博三罪間，係基於一個賭博犯意之決定，
    達成其同一犯罪之各個舉動，應屬法律概念之一行為，其一
    行為觸犯上開3 罪名，為想像競合犯，應依刑法第55條規定
    從一重之意圖營利聚眾賭博罪處斷。又查，被告甲○○、丁○○、丙○○，前於92年6 月間某日起至同年10月21日晚間
    18時45分許止，因共同連續意圖營利，聚眾賭博，經本院於
    93年1 月16日，以92年度簡字第5289號判決判處，丁○○處
    有期徒刑5 月，如易科罰金，以300 元折算1 日；甲○○、
    丙○○各處有期徒刑3 月，如易科罰金，均以300 折算1日
    （未構成累犯），此有臺灣高等法院被告前案紀錄表、本院
    92年度簡字第5289號刑事簡易判決各1 份在卷可稽，爰審酌
    被告甲○○等3 人，因前述賭博案件，經本院分別判處上述
    有期徒刑在案，而被告等3 人經本院判刑後，竟不知警惕，
    旋即於數日之後，另行起意共同經營俗稱之「六合彩」賭博
    ，實無可取，其等助長人民不思正當工作以僥倖心態獲取財
    物之風氣，影響社會經濟，本應重罰，但審酌被告甲○○等
    3 人，於為警查獲後，在偵審程序中，均坦承犯行、深表悔
    意，可見其等仍有悔過之心，並非十惡不赦之徒，本院綜合
    審酌上述情狀，分別量處被告甲○○等3 人如主文所示之刑
    ，並均諭知易科罰金之折算標準，以啟自新，並示懲儆。末
    查，扣案如附表所示之傳真機7 台、對牌錄音機2 台、對牌
    錄音帶2 捲、計算機3 台、本日簽單149 張等物，為被告甲○○所有供犯前揭罪所用之物，業據被告供明在卷，應依刑
    法第38條第1 項第2 款規定宣告沒收。
據上論斷，應依刑事訴訟法第284 條之1 、第273 條之1 第1 項
、第299 條第1 項前段，刑法第28條、第56條、第267 條、第26
8 條、第55條、第41條第1 項前段、第38條第1 項第2 款，罰金
罰鍰提高標準條例第1條前段、第2 條，判決如主文。
本件經檢察官乙○○到庭執行職務。
中　　華　　民　　國　　94　　年　　5 　　月　　12　　日
                  刑事第十庭    法　官  呂曾達
以上正本證明與原本無異。
如不服本判決，應於收受送達後10日內向本院提出上訴書狀。
中　　華　　民　　國　　94　　年　　5 　　月　　12　　日
　　　　　　　　　 　　　       書記官  林慧君
附錄本判決論罪之法條：
中華民國刑法第267條：
以賭博為常業者，處 2 年以下有期徒刑，得併科 1 千元以下罰
金。
中華民國刑法第268條：
意圖營利，供給賭博場所或聚眾賭博者，處 3 年以下有期徒刑，
得併科 3 千元以下罰金。
附表：
┌──┬─────────┬──────┐
│編號│　扣　押　物　品　│　 數　量　 │
├──┼─────────┼──────┤
│ 一 │傳真機　　　　　　│七台　　　　│
├──┼─────────┼──────┤
│ 二 │對牌錄音機　　　　│二台　　　　│
├──┼─────────┼──────┤
│ 三 │對牌錄音帶　　　　│二捲　　　　│
├──┼─────────┼──────┤
│ 四 │計算機　　　　　　│三台　　　　│
│    │                  │            │
│ 五 │本日簽單　　　　　│一百四十九張│
└──┴─────────┴──────┘
